【裁判字號】    99,上訴,4184
【裁判日期】    991208
【裁判案由】    毒品危害防制條例
【裁判全文】
臺灣高等法院刑事判決                99年度上訴字第4184號
上  訴  人
即  被  告  陳洪傑
上列上訴人因違反毒品危害防制條例案件，不服臺灣板橋地方法
院99年度訴緝字第211號，中華民國99年10月29日第一審判決（
起訴案號：臺灣板橋地方法院檢察署98年度毒偵字第8389號），
提起上訴，本院判決如下：
    主  文
上訴駁回。
    理  由
一、按不服地方法院之第一審判決而上訴者，應向管轄第二審之
    高等法院為之。上訴書狀應敘述具體理由。上訴書狀未敘述
    上訴理由者，應於上訴期間屆滿後20日內補提理由書於原審
    法院，逾期未補提者，原審法院應定期間先命補正。第二審
    法院認為上訴書狀未敘述理由或上訴有第362條前段之情形
    者，應以判決駁回之，但其情形可以補正而未經原審法院命
    其補正者，審判長應定期間先命補正。刑事訴訟法第361條
    及第367條分別定有明文。所謂不服第一審判決之具體理由
    ，係指依據卷內訴訟資料，具體指摘第一審判決關於認定事
    實、適用法律及量刑等項，有違法或不當之情形而言，此為
    提起第二審上訴之法定要件。倘上訴人之上訴書狀或補提之
    上訴理由書，雖有敘述上訴理由，惟並未具體敘述第一審判
    決有上述違法、不當情形，即與未敘述具體理由無異，所為
    上訴，即不符合上訴之法定要件。
二、經查：
  (一)本件原審依憑以上訴人即被告陳洪傑之自白、卷附臺灣尖端
    先進生技醫藥股份有限公司濫用藥物檢驗報告及本院被告前
    案紀錄表等證據資料，認定被告確有同時施用第一級毒品海
    洛因及第二級毒品甲基安非他命1次之犯行，為累犯，量處
    有期徒刑11月。核其採證認事及用法，並未違背法令或悖離
    經驗法則、論理法則，量刑亦屬允當。
  (二)被告上訴意旨略以：1.伊前因施用毒品成習，並經法院判決
    確定，而於民國98年10月初，即自行前往醫療院所接受美沙
    冬替代療法治療，期間並未施用毒品，是本件應依毒品危害
    防制條例第21條第2項規定為不起訴處分；2.伊於為警查獲
    後回溯72小時內並未施用毒品；3.對於施用毒品之累犯，應
    施以特別矯治，而非重複處以罰則，懇請鈞院從輕量刑等語
    。
  (三)按量刑輕重，係屬事實審法院得依職權自由裁量之事項，苟
    其量刑已以行為人之責任為基礎，並斟酌刑法第57條各款所
    列情狀，而未逾越法定刑度或有濫用權限情事，即不得任意
    指為違法（最高法院75年臺上字第7033號判例、98年度臺上
    字第5002號判決意旨參照）。本件原判決已詳敘認定被告犯
    行所依憑之證據及理由，就刑罰裁量職權之行使亦已斟酌刑
    法第57條各款所列情狀，且未逾越法定刑度，亦無濫用自由
    裁量之權限，刑度復屬妥適，核無不當或違法之情形。另被
    告上訴所指「其於98年10月初，自行前往醫療院所接受美沙
    冬替代療法治療，期間並未施用毒品」之情節，顯與毒品危
    害防制條例第21條規定不相符合，自無適用該條規定之餘地
    。是被告上訴意旨僅空言否認犯行，復未具體指摘原審判決
    關於認定事實、適用法律及量刑等事項，究竟有何違法或不
    當之具體情形。揆諸上開說明，本件上訴未敘述具體理由，
    而不合法定程式，應予駁回，並不經言詞辯論為之。
據上論斷，依刑事訴訟法第367條前段、第372條，判決如主文。
中    華    民    國    99    年    12    月    8     日
                     刑事第五庭  審判長法  官  李英勇
                                       法  官  白光華
                                       法  官  崔玲琦
以上正本證明與原本無異。
如不服本判決，應於收受送達後10日內向本院提出上訴書狀，其
未敘述上訴之理由者並得於提起上訴後10日內向本院補提理由書
（均須按他造當事人之人數附繕本）「切勿逕送上級法院」。
                                       書記官  馬佳瑩
中    華    民    國    99    年    12    月    9     日

司法院資訊處製作；財團法人民間司法改革基金會備份。
